【裁判字號】    89,易,2458
【裁判日期】    890831
【裁判案由】    違反商標法
【裁判全文】
臺灣高雄地方法院刑事判決                        八十九年度易字第二四五八號
    公  訴  人  臺灣高雄地方法院檢察署檢察官
    被      告  甲○○
右列被告因違反商標法案件，經檢察官提起公訴（八十七年度偵字第號），本院判決
如左：
    主  文
甲○○連續明知為於同一商品，使用相同於他人註冊商標之圖樣之商品而販賣，處有
期徒刑肆月，如易科罰金以參佰元折算壹日。
仿冒「ＨＥＬＬＯ  ＫＩＴＴＹ」商標之上衣貳拾伍件均沒收。
    事  實
一、甲○○係設於高雄市○○區○○街五五三號「Ｂ‧Ｂ‧琴進口服飾批發」之負責
    人，平日以經營服飾之批發零售為業，明知如附表所示之商標圖樣（下稱「ＨＥ
    ＬＬＯ  ＫＩＴＴＹ」商標圖樣）係日商三麗鷗股份有限公司（下稱三麗鷗公司
    ）向經濟部中央標準局（現改稱經濟部智慧財產局）依法申請註冊登記，取得商
    標專用權之商標圖樣，指定使用於如附表所示之商品，且均在專用期間內。竟意
    圖轉售營利，明知某年籍姓名不詳之中年女子所兜售使用「ＨＥＬＬＯ  ＫＩＴ
    ＴＹ」商標圖樣之上衣等服飾，均係未得三麗鷗公司同意或授權而冒用「ＨＥＬ
    ＬＯＫＩＴＴＹ」商標圖樣之商品，仍於民國八十八年五、六月間某日，在高雄
    市新興市場攤位，向該名年籍姓名不詳之中年女子，以每件新臺幣（下同）八十
    元不等之價格，販入使用「ＨＥＬＬＯ  ＫＩＴＴＹ」商標圖樣之上衣等服飾一
    百餘件，並將之陳列於高雄市○○區○○街五五三號「Ｂ‧Ｂ‧琴進口服飾批發
    」內，以每件一百八十元至數百元不等之價格，連續出售予不特定人圖利。嗣於
    八十八年十月十三日上午十時許，經法務部調查局高雄市調查處人員會同三麗鷗
    公司之代理人翁雅欣於上址當場查獲，並扣得仿冒「ＨＥＬＬＯ  ＫＩＴＴＹ」
    商標圖樣之上衣二十五件。
二、案經三麗鷗公司訴由法務部調查局高雄市調查處移請移請臺灣高雄地方法院檢察
    署檢察官偵查起訴。
    理  由
一、訊據被告甲○○固坦承其為位於高雄市○○區○○街五五三號「Ｂ‧Ｂ‧琴進口
    服飾批發」之負責人，於八十八年五、六月間某日，在高雄市新興市場攤位，以
    每件八十元不等之價格，販入使用「ＨＥＬＬＯ  ＫＩＴＴＹ」商標圖樣之上衣
    等服飾一批，並於八十八年十月十三日上午十時許，為警於店內查獲使用「ＨＥ
    ＬＬＯ  ＫＩＴＴＹ」商標圖樣之上衣二十五件之事實，並有使用「ＨＥＬＬＯ
      ＫＩＴＴＹ」商標圖樣之上衣二十五件扣案可稽；惟矢口否認有何違反商標法
    之犯行，辯稱：伊買入該批使用「ＨＥＬＬＯ  ＫＩＴＴＹ」商標圖樣之服飾後
    ，即將之堆放於倉庫中，未曾公開販賣，且伊母親不識字，不可能出具估價單給
    顧客，至於在照片中顯示伊店內有懸掛使用「ＨＥＬＬＯ  ＫＩＴＴＹ」商標圖
    樣之上衣及吊帶裙，可能是伊母親不知情才掛上去的云云。
二、經查：
  (一)如附表所示之文字及圖樣，係告訴人三麗鷗公司向經濟部中央標準局依法申請註
    冊登記，取得商標專用權之商標圖樣，指定使用於如附表所示之商品，且目前均
    在專用期間之情，有經濟部中央標準局註冊證號數第00000000號商標註
    冊證、中華民國註冊證號數第00000000號商標註冊證影本各一紙附卷可
    稽。
  (二)又於被告所經營「Ｂ‧Ｂ‧琴進口服飾批發」內查獲之上衣二十五件，均係未經
    告訴人三麗鷗公司授權製造之仿品一情，並經告訴人代理人高烊輝律師指述綦詳
    ，且「ＨＥＬＬＯ  ＫＩＴＴＹ」系列產品為深受消費大眾喜愛之商品，如附表
    所示之商標圖樣更為一般消費大眾所熟知，以被告係經營服飾買賣為業之商家，
    對此等商標圖樣當至為熟悉，不可能不知如附表所示之圖樣均為他人享有商標專
    用權之商標圖樣，參以被告自承販入之價格為每件八十元，與真品之價格相差甚
    大，是被告明知其販入者為仿品一情，亦堪認定。
  (三)被告雖一再辯稱未曾公開出售所販入使用「ＨＥＬＬＯ  ＫＩＴＴＹ」商標圖樣
    之服飾云云，然證人翁雅欣於偵查中證稱：於八十八年七月二十日中午十一、二
    時許，至被告經營位於在高雄市○○區○○街五五三號之「Ｂ‧Ｂ‧琴進口服飾
    批發」，店內面積包括外面約十坪，進入店內發現陳列仿冒「ＨＥＬＬＯ  ＫＩ
    ＴＴＹ」商標圖樣之衣服供客人選購，伊一共買了五件，其中四件是仿冒「ＨＥ
    ＬＬＯ  ＫＩＴＴＹ」商標圖樣的服飾，並要求被告出具估價單等語，復有蓋印
    有Ｂ‧Ｂ‧琴、電話、地址之估價單一紙及證人翁雅欣所購買仿冒「ＨＥＬＬＯ
    ＫＩＴＴＹ」商標圖樣之服飾照片二紙可憑，足堪採信，是被告確有出售使用「
    ＨＥＬＬＯ  ＫＩＴＴＹ」商標圖樣之服飾一情，洵堪認定。
(四)再經本院提示被告由告訴人三麗鷗公司提出之「Ｂ‧Ｂ‧琴進口服飾批發」現場
    照片，被告亦坦承照片中之地點確為其經營之「Ｂ‧Ｂ‧琴進口服飾批發」無誤
    ，由照片中可清楚看出店內懸掛之咖啡色吊帶裙及藍色Ｔ恤上均印有「ＨＥＬＬ
    Ｏ  ＫＩＴＴＹ」商標圖樣，有現場照片三紙附於八十八年度聲字第八一四三號
    卷可參，顯見被告所辯販入使用「ＨＥＬＬＯ  ＫＩＴＴＹ」商標圖樣之服飾後
    ，均將之堆置於倉庫之詞為不可採；況且，高雄市○○區○○街五五三號「Ｂ‧
    Ｂ‧琴進口服飾批發」為被告營業之場所，被告將販入使用「ＨＥＬＬＯ  ＫＩ
    ＴＴＹ」商標圖樣之上衣、吊帶裙等懸掛於營業場所之內，其目的即在出售該等
    服飾之情甚明；再者，被告自承販入使用「ＨＥＬＬＯＫＩＴＴＹ」商標圖樣之
    服飾共一百餘件，每件八十元（見本院八十九年七月三十一日訊問筆錄），以被
    告購入之數量觀察，其目的顯非供作自己使用，且被告購入之數量為一百餘件，
    以一件八十元計算，該批服飾之成本即高達八萬餘元，被告販入價值八萬餘元之
    商品，卻將之堆置於倉庫中不予出售，亦與常情有悖，被告所辯顯無可採。事證
    明確，被告犯行洵堪認定。
三、核被告甲○○所為，係犯商標法第六十三條之販賣仿冒商品罪。其意圖販賣而陳
    列仿冒商標商品之行為，應為販賣仿冒商標商品之行為吸收，不另論罪。又被告
    先後多次販賣仿冒商品之行為，時間緊接，所犯係構成要件相同之罪，顯係基於
    概括犯意反覆為之，應依連續犯之規定論以一罪，並加重其刑，公訴人漏未斟酌
    此點，尚有未洽。爰審酌商標具有辨識商品來源之功用，企業者通常經過相當時
    間並投入大量資金於商品之行銷及品質之改良，始得使該商標具有代表一定品質
    之效，被告為貪圖小利而販賣品質低劣之仿冒品，對商標權人之權益侵害非小，
    並有害國家之國際形象，且犯後一再否認犯行，未見悔意等一切情狀，量處如主
    文所示之刑，並諭知如易科罰金之折算標準。扣案仿冒「ＨＥＬＬＯ  ＫＩＴＴ
    Ｙ」商標圖樣之上衣二十五件，為被告犯商標法第六十三條所販賣之商品，並依
    同法第六十四條規定宣告沒收。
據上論斷，應依刑事訴訟法第二百九十九條第一項前段，商標法第六十三條、第六十
四條，刑法第十一條、第五十六條、第四十一條，罰金罰鍰提高標準條例第二條，判
決如主文。
中      華      民      國    八十九    年      八      月    三十一    日
                                  臺灣高雄地方法院刑事第七庭
                                      法  官    曾  淑  娟
右正本證明與原本無異。
如不服本判決，應於判決送達後十日內，向本院提出上訴狀。
                                      書記官    陳  恩  如
中      華      民      國    八十九    年      八      月    三十一    日
附錄本判決論罪之法條：
商標法第六十三條：
明知為前條商品而販賣、意圖販賣而陳列、輸出或輸入者，處一年以下有期徒刑、拘
役或科或併科新台幣五萬元以下罰金。
商標法第六十四條：
犯前二條之罪所製造、販賣、陳列、輸出或輸入之商品，不問屬於犯人與否，沒收之
。
附表：
┌─────┬───────┬───────────┬─────────┐
│商標圖樣  │商標專用權人  │指定商品              │專用期間          │
│          │              │                      │                  │
├─────┼───────┼───────────┼─────────┤
│          │日商三麗鷗股份│商標法施行細則第二十四│八十二年二月十六日│
│          │有限公司      │條第四十類之衣服、內衣│至九十二年二月十五│
│          │              │、雨衣。              │日止。            │
│          │              │                      │                  │
│          │              │                      │                  │
│          │              │                      │                  │
│          │              │                      │                  │
│          │              │                      │                  │
├─────┼───────┼───────────┼─────────┤
│          │同右          │商標法施行細則第四十九│八十八年一月十六日│
│          │              │條第二十五類之衣服、圍│起至九十八年一月十│
│          │              │兜、布尿片、浴袍、泳衣│五日止。          │
│          │              │、帽子、拖鞋、涼鞋、服│                  │
│          │              │飾用皮帶、鞋子、服飾用│                  │
│          │              │手套、領帶、圍巾、襪子│                  │
│          │              │、褲襪、雨衣、內衣、睡│                  │
│          │              │衣、大領巾、耳罩、保溫│                  │
│          │              │肚兜、頭巾；吊褲帶、浴│                  │
│          │              │衣、滑雪靴。          │                  │
└─────┴───────┴───────────┴─────────┘


司法院資訊處製作；財團法人民間司法改革基金會備份。
